最　高　行　政　法　院　裁　定
                                     100年度裁字第1997號
抗  告  人　杜宗昇
上列抗告人因與相對人臺南市政府環境保護局間懲處事件，對於
中華民國100年3月7日高雄高等行政法院100年度訴字第26號裁定
，提起抗告，本院裁定如下︰
　　主  文
抗告駁回。
抗告訴訟費用由抗告人負擔。
　　理  由
一、抗告人受僱於相對人為清潔隊員，遭相對人依勞工工作規則
    記過2次。抗告人不服，循序提起行政訴訟，經原裁定以：
    抗告人與相對人於95年1月2日簽訂勞工（技工、駕駛、工友
    、清潔隊員、清潔工）勞動契約，雙方之權利義務悉依「臺
    南市環境保護局勞工工作規則」等各項規定，而該工作規則
    係依勞動基準法第70條規定訂立，足見雙方之關係為私法上
    之僱傭關係。嗣相對人因抗告人於98年6月26日在相對人巨
    大資源回收場，與第三人即臨時工林居正互毆，乃依前開工
    作規則第51條第8款規定，予以記過2次，核屬相對人內部管
    理行為，與其他私法人所為相同，性質上為違約罰之表示，
    若有爭執，應循民事訴訟途徑解決，行政法院並無受理之權
    限等語。遂依行政訴訟法第12條之2第2項規定，諭知將本件
    移送於有受理訴訟權限之管轄法院臺灣臺南地方法院。
二、經核原裁定並無違誤。查抗告人雖屬被告編制內之員工，惟
    其職務內容無關公權力之行使，其進用係依僱傭契約，適用
    勞動基準法，與一般之公務員任用有別。雙方間屬私法上之
    僱傭關係，相對人對於抗告人記過2次，性質上為違約罰之
    表示。若有爭執，應循民事訴訟途徑救濟，原裁定認無受理
    其訴訟之權限，將之移送於有受理訴訟權限之管轄法院，自
    屬有據。又行政訴訟法第12條之2第6項：「行政法院為第2
    項及前項之裁定前，應先徵詢當事人之意見。」為訓示規定
    （參照本院96年12月份庭長法官聯席會議決議），抗告意旨
    指摘原裁定未先徵詢抗告人之意見為違背法令，並不可採。
    又相對人予以記過2次，係依工作規則，即雙方間之勞動契
    約內容，並基於雇用人之地位，與行政機關對於所屬人員為
    懲處，基於行使公權力地位，依公法規定而為者不同。抗告
    意旨以為相對人為公務機關，即認相對人之記過2次為行政
    處分，亦不可採。至於訴願決定機關所為訴願決定見解，認
    為相對人之記過2次為高權地位所為公法上決定，其法律上
    見解並不足採。本件為私權爭議，非關公務人員之考核處分
    ，與司法院釋字第187、201、243、266、298號解釋闡釋得
    否為行政爭訟無關。綜上說明，抗告為無理由。應予駁回
三、依行政訴訟法第104條、民事訴訟法第95條、第78條，裁定
    如主文。
中　　華　　民　　國　　100　 年　　8　　 月　　18　　日
                    最高行政法院第七庭
                        審判長法官　蔡　進　田
                              法官　吳  慧  娟
                              法官　江　幸　垠
                              法官　曹  瑞  卿
                              法官　林  金  本

以  上  正  本  證  明  與  原  本  無  異
中　　華　　民　　國　　100　 年　　8　　 月　　24　　日
　　　　　　　　　　　　　　　書記官　賀　瑞　鸞